【裁判字號】    92,易,10
【裁判日期】    920318
【裁判案由】    竊盜
【裁判全文】
臺灣新竹地方法院刑事判決                           九十二年度易字第一０號
    公  訴  人  臺灣新竹地方法院檢察署檢察官
    被      告  乙○○
右列被告因竊盜案件，經檢察官提起公訴（九十一年度偵緝字第二一０號），本院判
決如左：
    主      文
乙○○竊盜，處有期徒刑肆月，如易科罰金，以佰元折算壹日。
    事      實
一、乙○○於民國九十一年四月十四日晚上八時許至翌日即四月十五日凌晨三時三十
    分許間之某時，在新竹縣竹東鎮○○里○鄰○○路十四號後方，基於意圖為自己
    不法所有之犯意，以不詳之方法竊取李成中所有之車牌號碼ＪＧ－一０四九號自
    小客車一部，得手後，並將該車駛至新竹縣湖口鄉○○路○段（即省道臺一線）
    ，於行經該路段四八六號前，因見有警車巡邏，乃將該車停放在八德路二段四八
    六號旁，為巡邏警員發覺乙○○坐於該車駕駛座上形跡可疑而查獲上情。
二、案經新竹縣警察局竹北分局報請臺灣新竹地方法院檢察署檢察官偵查起訴。
    理   由
一、訊據被告乙○○矢口否認有何竊盜犯行，辯稱：當晚是朋友甲○○駕駛該車至住
    處搭載我至新竹縣湖口鄉○○路○段四八六號附近找朋友，甲○○獨自下車，留
    我一人在車上，並告知回程時由我駕駛，始會坐在駕駛座上等甲○○而且睡著，
    又當晚甲○○至我住處搭載時，曾駿華（原名曾明智）曾看見甲○○駕駛該車云
    云。經查，
    (1)車牌號碼ＪＧ－一０四九號自小客車為被害人李成中所有，於九十一年四月十
      四日晚上八時許至翌日凌晨三時三十分許間遭竊之事實，業據被害人李成中於
      警訊中指訴甚詳，並有警訊筆錄、贓物認領保管單及車籍作業系統－查詢認可
      資料在卷可稽。
    (2)而被告所指稱之阿斌（警訊筆錄載為「阿兵」、被告初訊時明確指出係陳志強
      ，復於偵訊筆錄載為「阿彬」，改口稱係曾文彬）即證人甲○○於本院訊問時
      具結證稱：「（問：是否認識乙○○？）答：之前有看過但我與他不熟，我是
      竹東國中三年七班畢業，他好像住在我家附近，好像是我弟弟的朋友」、「（
      問：你有無載他到湖口鄉○○路○段四八六號那邊找朋友？）答：無」、「（
      問：是否有開過車牌號碼ＪＧ－一０四九號之自小客車？）答：沒有。」等語
      在卷，被告亦自承與證人甲○○無任何怨懟，則證人甲○○殊無甘冒偽證之刑
      責，而誣陷被告之理。
    (3)另證人即當晚在現場查獲之新竹縣警察局竹北分局湖鏡派出所警員曾雲川、施
      華煒於檢察官九十一年十一月二十八日訊問時證述：「（問：本件如何查獲？
      ）當天我們是在新竹縣湖口鄉○○路○段、自強路十四號附近巡邏，該路段是
      臺一線，平日沒有車輛會停留那麼晚，我們行經該車旁邊，發現駕駛座上面有
      一個人突然趴下來，我們即過去盤查，就發現被告坐在駕駛座上面，身體朝副
      駕駛座方向趴下去，身上並蓋有一件黑色外套，我們用力敲打玻璃，約隔一、
      二分鐘後，他才起身打開車門，並告知他已酒醉，我們即把被告帶回警局做酒
      測，但是酒測後沒有酒精反應，被告隨即改口說他開車太累在該處休息睡覺，
      後來又改口說他在該處等朋友，我們詢問他車主及與等的朋友是何人，他說車
      子是他朋友阿兵的，並且說是阿兵載他過去的，他在該處等阿兵。」、「（問
      ：當時被告從車輛出來時，他的精神狀況如何？）緊張一直冒汗，言語閃爍，
      一直發抖，不像剛睡醒的樣子。」等情綦詳。
    (4)被告一再辯稱未竊取上開車輛，則何須於面對警員盤查時即將身體往駕駛座旁
      之座位趴下？並以黑色外套覆蓋在自己身上？又何須於警員盤問時初答以因「
      酒醉」所以在車上睡覺，惟酒精測試卻呈現酒測值為零之結果，此亦有被告酒
      精濃度測試單一張附卷可稽（見九十一年度偵字第二一一三號偵查卷第十四頁
      ），況被告所陳稱等朋友之人，初則稱係一位綽號「阿兵」之「陳志強」，經
      警員提示「陳志強」之口卡令其指認，被告卻稱並非此人，亦有被告之指認簽
      名三張在卷足憑（見九十一年度偵字第二一一三號偵查卷第十一頁至第十三頁
      ），於檢察官及本院訊問時則改口稱該綽號「阿斌」之人係甲○○，被告所稱
      朋友「阿斌」之男子前後矛盾不一，究有無被告所稱朋友其人，即有可疑；被
      告又稱當晚甲○○至其住處搭載伊時，曾駿華（原名曾明智）在其住處曾看見
      甲○○駕駛該車，惟被告因無法提供曾駿華之詳細年籍資料，乃允諾會偕同該
      人到庭說明，惟嗣後被告或以該人住院、去向不明等理由搪塞致無法帶同該人
      到庭說明，致本院無從調查所言真實性與否。綜上，顯見被告所辯乃避重就輕
      之詞，不足採信，竊盜犯行堪以認定。
二、核被告所為，係犯刑法第三百二十條第一項之普通竊盜罪。爰審酌被告正值年輕
    力壯，竟不思以正當方式獲取報酬，任意行竊，不尊重他人財產權益，犯罪後猶
    執陳詞，毫無悔意及犯罪之動機、目的、手段、生活狀況、智識程度等一切情狀
    ，量處如主文所示之刑，並諭知易科罰金之折算標準。至扣案之鑰匙一支（附遙
    控器），被告否認為其所有，且無積極證據證明係本案犯罪所用之物，爰不為沒
    收之諭知，附此敘明。
據上論斷，應依刑事訴訟法第二百九十九條第一項前段，刑法第三百二十條第一項、
第四十一條第一項前段，罰金罰鍰提高標準條例第一條前段、第二條，判決如主文。
本案經檢察官邱朝智到庭執行職務。
中      華      民      國    九十二    年      三      月     十八     日
                                  臺灣新竹地方法院刑事第一庭
                                      法  官  林  秋  宜
右正本證明與原本無異。
如不服本判決，應於判決送達後十日內向本院提出上訴狀（應附繕本），上訴於臺灣
高等法院。
                                      書記官  鄒  茂  瑜
中      華      民      國    九十二    年      三      月     十八     日
附錄本案論罪科刑法條
刑法第三百二十條（普通竊盜罪、竊佔罪）
意圖為自己或第三人不法之所有，而竊取他人之動產者，為竊盜罪，處五年以下有期
徒刑、拘役或五百元以下罰金。
意圖為自己或第三人不法之利益，而竊佔他人之不動產者，依前項之規定處斷。
前二項之未遂犯罰之。


司法院資訊處製作；財團法人民間司法改革基金會備份。
